臺灣板橋地方法院刑事判決　　　　　　　95年度訴字第3692號
公　訴　人　臺灣板橋地方法院檢察署檢察官
被　　　告　甲○○
　　　　　　　　　（現於臺灣臺北監獄臺北分監另案執行中）
上列被告因違反毒品危害防制條例案件，經檢察官提起公訴（九
十五年度毒偵字第六八五八號），被告於準備程序進行中，就被
訴犯罪事實為有罪之陳述，本院告知簡式審判程序之旨，並聽取
其與公訴人之意見後，經合議庭裁定由受命法官獨任進行簡式審
判程序審理後，判決如下：
    主  文
甲○○施用第一級毒品，累犯，處有期徒刑拾月。扣案之第一級
毒品海洛因壹小包（驗餘淨重零點零參公克），沒收銷燬之。
    事  實
一、甲○○前於民國八十八年間因施用毒品案件，經本院裁定送
    觀察、勒戒後，認有繼續施用毒品之傾向，並經本院裁定令
    入戒治處所施以強制戒治，並於八十八年十一月三日停止戒
    治出所，且所餘戒治期間付保護管束，而於八十九年三月三
    十一日保護管束期滿後，經臺灣板橋地方法院檢察署（下稱
    板橋地檢署）檢察官以八十九年度毒偵字第三一一號不起訴
    處分確定；又於九十三年間因施用毒品案件，除經法院裁定
    令入戒治處所施以強制戒治，並於九十三年十二月十六日戒
    治期滿外，並經板橋地檢署檢察官提起公訴，由本院以九十
    三年度訴字第一九八號刑事判決處有期徒刑八月，上訴後，
    經臺灣高等法院以九十三年度上訴字第三０七六號上訴駁回
    確定；復於九十四年間因施用毒品案件，經本院以九十四年
    度簡字第八一七號刑事簡易判決處有期徒刑五月，並得易科
    罰金確定，上開二案經本院以九十四年度聲字第一四三六號
    裁定定應執行有期徒刑一年確定，並於九十五年四月十六日
    因縮刑期滿執行完畢出監；再於九十五年間因施用毒品案件
    ，經本院於九十五年八月三十一日以九十五年度訴字第一八
    九九號刑事判決處有期徒刑七月，嗣於同年九月十八日確定
    （現在監執行中）。詎其仍不知悔改，猶於強制戒治執行完
    畢釋放後五年內，基於施用第一級毒品海洛因之犯意，於九
    十五年十月十一日上午七、八時許，在臺北縣三峽鎮○○街
    四十三號住處，以注射針筒之注射方式施用海洛因一次；嗣
    於日下午一時四十五分許，在臺北縣三峽鎮○○路十一號為
    警查獲，並扣海洛因一小包（驗餘淨重０點０三公克），且
    經採集其尿液送驗，結果呈海洛因代謝物嗎啡之陽性反應，
    始查知上情。
二、案經臺北縣政府警察局三峽分局報告板橋地檢署檢察官偵查
    起訴。
    理  由
壹、程序方面：本件被告甲○○所犯係死刑、無期徒刑、最輕本
    刑五年以上有期徒刑以外之罪，其於準備程序就前揭被訴事
    實為有罪之陳述，經法官告知簡式審判程序之旨，並聽取其
    與公訴人之意見後，本院認無不得或不宜改依簡式審判程序
    進行之處，爰依刑事訴訟法第二百七十三條之一第一項、第
    二百八十四條之一之規定，由本院合議庭裁定本件由受命法
    官獨任進行簡式審判程序，合先敘明。
貳、實體方面：
一、上開事實，業據被告甲○○迭於警詢、偵訊及本院訊問時自
    白不諱，且被告於前開時間採集之尿液經送驗，結果呈海洛
    因代謝物嗎啡之陽性反應乙節，此有台灣檢驗科技股份有限
    公司出具２００６／１１／０３報告編號ＣＨ／２００６／
    Ａ１０１６之濫用藥物尿液檢驗報告及臺北縣政府警察局三
    峽分局查獲毒品危害防制條例案姓名對照表各乙份（詳見偵
    查卷第二十二及四十二頁）在卷可稽；且扣案之白粉一小包
    ，經送鑑驗結果確含第一級毒品海洛因成分，淨重０點０三
    公克（空包裝重０點二二公克）乙節，此有法務部調查局九
    十五年十一月十九日調科壹字第０九五二三０三八一四０號
    鑑定書乙份在卷可稽。故被告之自白核與事實相符，應堪予
    採信。是本件事證已臻明確，被告犯行洵堪認定，應予依法
    論科。
二、按施用毒品經觀察、勒戒或強制戒治執行完畢釋放後，五年
    後再施用毒品，應適用毒品危害防制條例第二十條第一、二
    項之規定，同條例第二十條第三項定有明文。經查，被告前
    於八十八年間因施用毒品案件，經本院裁定送觀察、勒戒後
    ，認有繼續施用毒品之傾向，並經本院裁定令入戒治處所施
    以強制戒治，並於八十八年十一月三日停止戒治出所，且所
    餘戒治期間付保護管束，而於八十九年三月三十一日保護管
    束期滿後，經板橋地檢署檢察官以八十九年度毒偵字第三一
    一號不起訴處分確定；又於九十三年間因施用毒品案件，除
    經法院裁定令入戒治處所施以強制戒治，並於九十三年十二
    月十六日戒治期滿外，並經板橋地檢署檢察官提起公訴，由
    本院以九十三年度訴字第一九八號刑事判決處有期徒刑八月
    ，上訴後，經臺灣高等法院以九十三年度上訴字第三０七六
    號上訴駁回確定；復於九十四年間因施用毒品案件，經本院
    以九十四年度簡字第八一七號刑事簡易判決處有期徒刑五月
    ，並得易科罰金確定，上開二案經本院以九十四年度聲字第
    一四三六號裁定定應執行有期徒刑一年確定，並於九十五年
    四月十六日因縮刑期滿執行完畢出監；再於九十五年間因施
    用毒品案件，經本院於九十五年八月三十一日以九十五年度
    訴字第一八九九號刑事判決處有期徒刑七月，嗣於同年九月
    十八日確定在案，此有臺灣高等法院被告前案紀錄表、上開
    不起訴處分書及判決書各乙份在卷可稽，是被告於強制戒治
    執行完畢釋放後五年以內再施用毒品，則本件檢察官起訴被
    告施用第一級毒品，符合上開規定，合先敘明。又按海洛因
    依毒品危害防制條例第二條第二項第一款之規定，係屬第一
    級毒品，故核被告所為，係犯毒品危害防制條例第十條第一
    項之施用第一級毒品罪。又被告持有海洛因係供己施用，則
    其持有之低度行為，為施用毒品之高度行為所吸收，不另論
    罪。又查被告前因施用毒品案件，經本院以九十三年度訴字
    第一九八號刑事判決處有期徒刑八月，上訴後，經臺灣高等
    法院以九十三年度上訴字第三０七六號上訴駁回確定；以及
    經本院以九十四年度簡字第八一七號刑事簡易判決處有期徒
    刑五月，並得易科罰金確定；上開二案經本院以九十四年度
    聲字第一四三六號裁定定應執行有期徒刑一年確定，並於九
    十五年四月十六日因縮刑期滿執行完畢出監在案，已如前述
    ，是其受有期徒刑執行完畢後五年以內故意再犯有期徒刑以
    上之本罪，為累犯，應依刑法第四十七條第一項之規定，加
    重其刑。爰審酌被告前有多次施用毒品之犯行，仍不知悔悟
    ，故態復萌，再次施用毒品，無視於毒品對於自身健康之戕
    害及國家對於杜絕毒品犯罪之禁令，惟審酌被告犯後坦承犯
    行，態度尚佳，及施用毒品者均具有相當程度之生理成癮性
    及心理依賴性，戒除不易，且犯罪心態與一般刑事犯罪之本
    質不同，非難性較低等一切情狀，量處如主文所示之刑，以
    資懲儆。
三、至扣案之海洛因，業經鑑驗屬實，已如前述，屬違禁物，不
    問是否屬於犯人與否，應依毒品危害防制條例第十八條第一
    項前段規定，併予宣告沒收銷燬之。
據上論斷，應依刑事訴訟法第二百七十三條之一第一項、第二百
九十九條第一項前段，毒品危害防制條例第十條第一項、第十八
條第一項前段，刑法第十一條前段、第四十七條第一項，判決如
主文。
本案經檢察官彭聖斐到庭執行職務。
中　　華　　民　　國　　96　　年  　2 　　月　　1 　　日
  　　　　　　　　刑事第六庭法　官  饒金鳳
以上正本證明與原本無異。
如不服本判決，應於判決送達後十日內，向本院提出上訴狀。
                            書記官  王春森
中　　華　　民　　國　　96　　年　　2 　　月　　1 　　日
附錄本案論罪科刑之法律條文：
毒品危害防制條例第十條第一項：
施用第一級毒品者，處六月以上五年以下有期徒刑。
